臺灣桃園地方法院刑事判決　　　　　　　 96年度易字第467號
公　訴　人　臺灣桃園地方法院檢察署檢察官
被　　　告　丙○○
　　　　　　　　　　（現在臺灣新竹戒治所）
上列被告因竊盜等案件，經檢察官提起公訴（95年度偵字第2162
4 號），被告於審理期日就被訴事實為有罪陳述，經本院裁定進
行簡式審判程序，茲判決如下：
    主  文
丙○○連續竊盜，處有期徒刑拾月。扣案鑰匙壹支沒收。
    事  實
一、丙○○前因竊盜案，經臺灣屏東地方法院以84年度訴字第93
    1 號判處有期徒刑7 年確定，又因違反麻醉藥品管理條例案
    件，經同院以85年度訴字第259 號判處應執行有期徒刑3 年
    6 月確定，並與前揭案件經裁定應執行有期徒刑10年2 月確
    定，刑期自民國88年12月27日起算，至93年4 月13日因縮短
    刑期假釋出監並付保護管束，至97年7 月12日期滿（不構成
    累犯）。詎其仍不知悔改，竟於上開假釋期間，基於意圖為
    自己不法之所有之概括犯意，先於94年11月間某日，在桃園
    縣龍潭鄉○○路54-1號前，以自備之機車鑰匙竊取丁○○所
    有之引擎號碼DH00000000號、車牌號碼BYQ-885 號之重機車
    （丁○○於94年11月3 日9 時許發現失竊），得手後供己使
    用；復又為逃避查緝，乃於95年1 月18日下午某時，在桃園
    縣龍潭鄉百年大鎮社區地下停車場，承前概括犯意，徒手竊
    取甲○○所有之車號PPC-101 號機車車牌1 面，並懸掛於前
    揭所竊得之重機車。嗣於95年1 月18日晚間9 時50分許，丙
    ○○騎乘上開機車行經桃園縣龜山鄉○○路372 號前，為警
    當場查獲，並扣得上開引擎號碼DH00000000機車1 部、號碼
    PPC-101 號車牌1 面及鑰匙1 支。
二、案經桃園縣政府警察局移送臺灣桃園地方法院檢察署檢察官
    偵查起訴。
    理  由
一、本件被告所犯係死刑、無期徒刑或最輕本刑為三年以上有期
    徒刑以外之罪，其於本院審理期日中就被訴事實為有罪之陳
    述，經本院告知簡式審判程序之旨，並聽取當事人意見後，
    由本院依刑事訴訟法第273 條之1 第1 項規定裁定進行簡式
    審判程序，合先敘明。
二、被告於上開時、地竊取該機車及PPC-101 號車牌之事實，業
    據被告於本院審理中坦承不諱，核與被害人丁○○及甲○○
    於警詢中之指述、證人乙○○於偵查中之證述大致符合（見
    偵卷第16至17頁、第19至20頁、第67至68頁），並有贓物認
    領保管單2 紙、查獲時機車照片1 張、車輛竊盜詳細資料畫
    面2 張及扣案鑰匙1 支可資佐證（見偵卷第18、21、26、27
    、29、33頁），是被告任意性自白核與事實相符，應可採信
    ，被告犯行堪以認定。
三、按修正後刑法第2 條第1 項之規定：「行為後法律有變更者
    ，適用行為時之法律。但行為後之法律有利於行為人者，適
    用最有利於行為人之法律」，係規範行為後法律變更所生新
    舊法比較適用之準據法，於新法施行後，應適用新法第2 條
    第1 項之規定，為「從舊從輕」之比較；比較時應就罪刑有
    關之共犯、未遂犯、想像競合犯、牽連犯、連續犯、結合犯
    ，以及累犯加重、自首減輕暨其他法定加減原因（如身分加
    減）與加減例等一切情形，綜其全部罪刑之結果而為比較（
    最高法院95年第8 次刑庭會議決議參照）。查被告行為後，
    刑法第56條連續犯規定業經刪除，則被告之犯行，因行為後
    新法業已刪除連續犯之規定，此刪除雖非犯罪構成要件之變
    更，但顯已影響行為人刑罰之法律效果，自屬法律有變更，
    經綜合比較新、舊刑法結果，仍應適用較有利於被告之行為
    時法律即修正前刑法第56條之規定，論以連續犯一罪，並依
    法加重其刑。
四、核被告所為，係犯刑法第320第1項之竊盜罪。被告先後竊取
    他人所有之機車、車牌犯行，時間緊接，所犯為構成要件相
    同之罪，顯係基於概括犯意為之，為連續犯，應依修正前刑
    法第56條之規定論以一罪，並加重其刑。又被告上開竊取機
    車之犯行，雖未經公訴人於起訴書內指述，惟上開犯行既與
    公訴人起訴部分有連續犯裁判上一罪關係，為起訴效力所及
    ，本院應併與審理，附此敘明。爰審酌被告前有多次竊盜前
    科，又不思以正當方法賺取所需，竊取他人財物，惟犯後已
    坦認犯行，態度尚佳，另考量其犯罪動機、目的、手段、被
    害人所受損害、智識程度、生活狀況、素行等一切情狀，量
    處如主文所示之刑。至扣案之鑰匙一支，被告於本院審理中
    坦認為其所有、供行竊機車之用，應依修正前刑法第38條第
    1 項第2 款規定宣告沒收之。
五、又被告雖另因犯連續竊盜案件，經本院於95年8 月21日以94
    年度易字第947 號判處有期徒刑3 年，強制工作3 年在案（
    下稱該案件）；然稽之被告所犯該案件，係先後於94年5 月
    27日、94年9 月22日5 時許、94年9 月22日11時許、95年4
    月15日2 時許、95年4 月15日6 時許、95年4 月24日15時許
    、95年4 月30日、95年5 月7 日所為竊盜行為；而被告本件
    竊行與其於94年9 月22日之竊行相距已達月餘、與95年4 月
    15日之竊行相距多達數月，又被告於94年9 月23日即因案查
    獲裁定收押，迄至94年10月28日始獲交保釋放，亦有台灣高
    等法院在監在押全國紀錄表一份在卷可稽；是被告經此查獲
    、收押乃至釋放之過程後再犯本件，當足以切斷其與前揭竊
    行概括犯意之推定；況被告稱本件竊車之目的在於供己騎乘
    上班使用，而被告經上開收押、釋放程序後，其所稱之工作
    當係由其出所後再行謀職，是被告為騎乘上班使用而竊取本
    件機車，自當係另行起意所為，與該案件竊行並無何裁判上
    一罪之關係甚明。是以，被告本案竊行既與該案件無何裁判
    上一罪之關係，自非該案件判決效力所及，是本院應予以審
    理判決，附此敘明。
六、至公訴意旨認被告係於95年1 月18日上午7 時許，在桃園縣
    龍潭鄉百年大鎮社區附近，明知某年籍姓名不詳之成年男子
    所交付之車號BYQ-885 號重機車係來源不明之贓物，仍予以
    收受後使用，認被告此部分係犯刑法第349 條第1 項之收受
    贓物罪嫌云云；然此業為被告於本院審理時所否認，且被告
    已坦稱該機車係伊所竊取無訛，況被告亦自始未能提出交付
    該機車之男子年籍資料以實其說，該情當係被告查獲之際為
    求推卸責任所為之辯詞甚明，不足採信；此外，亦無其他積
    極證據顯示該失竊機車係被告自他人處收受而來，是此部分
    犯行應屬無稽；惟檢察官認此部分與被告前揭偷竊車牌之犯
    行，具有牽連犯之裁判上一罪關係，爰不另為無罪之諭知。
據上論斷，應依刑事訴訟法第273 條之1 第1 項、第299 條第1
項前段，修正後刑法第2條第1項前段，刑法第320條第1項，修正
前刑法第56條、第38條第1項第2款，判決如主文。
本案經檢察官鄭東峰到庭執行職務。
中　　華　　民　　國　　96　　年　　5 　　月　　11　　日
                  刑事第十二庭  法　官　陳  雪 玉
以上正本證明與原本無異。
如不服本判決，應於判決送達後10日內向本院提出上訴狀（應附
繕本），上訴於臺灣高等法院。
　　　　　　　　　　　　　　  　書記官　戴  育  萍
中　　華　　民　　國　　96　　年　　5 　　月　　17　　日
附錄本案論罪科刑法條
中華民國刑法第320 條（普通竊盜罪、竊佔罪）
意圖為自己或第三人不法之所有，而竊取他人之動產者，為竊盜
罪，處5 年以下有期徒刑、拘役或5 百元以下罰金。
意圖為自己或第三人不法之利益，而竊佔他人之不動產者，依前
項之規定處斷。
前二項之未遂犯罰之。
